Alex Christian

Resumen

Soy un desarrollador web full stack con más 4 de años de experiencia usando tecnologías frontend y backend. He trabajado en empresas startups de gran crecimiento donde los retos y el día a día son variables y de alto aprendizaje. Tambien soy un emprendedor digital para conocer más de cerca los negocios empresariales de tecnología.

Experiencia

Full Stack Web Developer (10.2018 - 09.2021) Securitec Peru SAC

- Trabajar en equipo usando la metodología de SCRUM.
- Desarrollar con Nodejs, Vuejs, Laravel PHP.
- Implementar consumo de las API's de Twilio.
- Implementar consumo de las API's de PAYU.
- Implementar consumo de API's de Infobip.
- Implementar webRTC.

Analista y Desarrollador Web (01.2018 – 09.2018) Corporación Sapia SA

- Tomar los requerimientos de cada jefe de proyecto en sus áreas y darles funcionalidad al sistema de atención al cliente.
- Desarrollar un sistema de encuesta virtual con laravel y vuejs para evaluar la atención al cliente en linea.

Web Developer (07.2016 – 12.2017) Centros Virtuales del Peru EIRL

- Tomar los requerimientos de actualizaciones al sistema administrativo en web y movil de reservas.
- Desarrollar un modulo de selección de reserva de espacios COWORKING tipo CINEPLANET para el sistema administrativo en web.
- Desarrollar en frontend con angularjs en el desarrollo del proyecto 'SUMATE AL ÉXITO' un sistema integrado de reservas.

Educación

Ingeniería de Software: 2022 - Actualidad Computación e Informática: 2012 – 2015



Contacto

WhatsApp:

https://wa.me/51955588297?tex =Hola

Sitio web personal:

https://acqrdeveloper.github.io/portfolio/

Email:

aquispe.developer@gmail.com

Linkedin:

<u>https://www.linkedin.com/in/alex-christian-quispe-roque-3786a614a/</u>

Facebook:

<u>https://www.facebook.com/alexch</u> <u>ristiangr</u>

Twitter:

https://twitter.com/alexchristiang